# 请教陈老师，收入确认疑问？

提问人：槿思成 时间：2015-04-03 15:47:02
请教老师，在收入确认的五个条件中，收入金额可以可靠计量，这个“可靠”二字应该如何把握？ 谢谢老师！

回答人：chenyiwei
“可靠”并不是要求 100 ％的绝对准确，但要求：（ 1 ）有充分、适当的证据予以支持；（ 2 ）预计最终结果与目前报表上的计量结果之间的差异在可接受的范围内。是否“可靠”本身也需要高度的专业判断。